【裁判字號】    89,易,1727
【裁判日期】    900326
【裁判案由】    竊盜
【裁判全文】
臺灣臺南地方法院刑事判決                        八十九年度易字第一七二七號
    公  訴  人  臺灣台南地方法院檢察署檢察官
    被      告  丁○○
右列被告因竊盜案件，經檢察官提起公訴（八十九年度偵字第二一三四號），本院判
決如左：
    主  文
丁○○竊盜，處有期徒刑肆月，如易科罰金以參佰元折算壹日。扣案汽車鑰匙壹把沒
收。
    事  實
一、丁○○意圖為自己不法之所有，於民國（下同）八十八年十二月四日凌晨某不詳
    時點，在台南縣永康市○○路三二巷十五號前，以自備之汽車鑰匙一把，竊取甲○○所有車牌號碼ＴＯ－七六五九號自用小客車一部，得手後供己代步之用，嗣
    於八十九年二月二日上午十一時三十分許，在台南縣柳營鄉公所前，為巡邏警員
    發現該贓車，因而攔截始查獲上情。
二、案經台南縣警察局報請台灣台南地方法院檢察署檢察官偵查起訴。
    理  由
一、訊據被告丁○○矢口否認有上開竊盜犯行，辯稱：車子是甲○○所有，伊認識甲○○，而該車係伊向甲○○之朋友丙○○借得，借車時沒有其他人知道，但車子
    的確是向丙○○借的云云。經查：
    （一）該車牌號碼ＴＯ－七六五九號自用小客車係甲○○所有，嗣甲○○於八十
    八年十一月二十三日因案為警查獲，甲○○即將該車交予友人丙○○開回，丙○○將車輛置於其住處附近卻遭竊，丙○○僅能將車鑰匙交予甲○○家人，後來因
    該車為台南市警察局第一分局東寧派出所發現，才通知甲○○之父乙○○領回等
    情，業據甲○○、丙○○及乙○○於偵查陳述綦詳，且互核相符，而乙○○領回
    車輛後即將車輛置於其住處台南縣永康市○○路三二巷十五號前，於八十八年十
    二月四日凌晨二、三時又發覺遭竊，此有乙○○偵訊筆錄及車輛失竊資料個別查
    詢報表乙紙附卷可佐，是該車於前揭時、地遭他人竊取之事實，自無疑義。
    （二）被告丁○○於八十九年二月二日上午十一時三十分許，因駕駛該失竊贓車
    ，在台南縣柳營鄉公所前，為警查獲等情，亦為被告所自認，其雖以車輛係向丙○○借得等語置辯，然丙○○當庭與被告對質仍堅決否認係由其將該車借予被告
    ，有丙○○偵查及審理筆錄在卷足參，況丙○○並多次表明並不認識被告，甲○○亦稱不知道丙○○與丁○○是否認識，但從未看過他們二人在一起（詳本院八
    十九年八月十六日訊問筆錄），而被告並自承向丙○○借車之事無人知道等語（
    詳同上日訊問筆錄），丙○○雖受託將車輛交予甲○○家人，然車輛隨即遭竊，
    故丙○○僅將車子鑰匙交予乙○○，事後因警方發現該車，車輛乃交由乙○○領
    回，並置於其住處前，則丙○○此時既無車輛鑰匙，又不知車輛已尋獲及放置地
    點，其又如何得於當晚將車輛竊走，且該車如係丙○○所偷，其既大費周章偷取
    該車，自有其用途，又明知車輛為盜贓之物，又豈會隨便將之借予被告，況此亦
    為丙○○堅詞否認，足徵被告所辯顯為卸責之詞，自難採信，該車應係被告竊取
    無訛，本件事證已臻明確，被告犯行足以認定。
二、核被告意圖為自已不法所有，竊取他人車輛之所為，係犯刑法第三百二十條第一
    項竊盜罪。爰審酌被告品性，犯罪之動機、目的、手段、所得利益、所生危害、
    犯罪後態度等一切情狀，量處如主文所示之刑，並諭知易科罰金之折算標準，以
    資懲儆。扣案之汽車鑰匙一把，應係被告所有供犯罪所用之物，併依法宣告沒收
    。
三、據上論斷，應依刑事訴訟法第二百九十九條第一項前段，刑法第三百二十條第一
    項、第四十一條第一項前段、第三十八條第一項第二款、罰金罰鍰提高標準條例
    第一條前段、第二條，判決如主文。
本案經檢察官陳慧玲到庭執行職務。
中      華      民      國      九十    年      三      月     二十六   日
                              臺灣臺南地方法院刑事第二庭
                                            法  官  黃  光  進
右正本證明與原本無異
如不服本判決，應於判決送達後十日內，向本院提出上訴狀。（應附繕本）
                                            書記官  陳  怡  吟
中      華      民      國      九十    年      三      月     二十六   日
附錄本案論罪科刑條文：
刑法第三百二十條第一項
意圖為自己或第三人不法之所有，而竊取他人之動產者，為竊盜罪，處五年以下有期
徒刑、拘役或五百元以下罰金。


司法院資訊處製作；財團法人民間司法改革基金會備份。
